臺灣高等法院刑事裁定
111年度抗字第1392號
抗  告  人
即  受刑人  李立森



具  保  人  李立存



上列抗告人即受刑人因沒入保證金案件，不服臺灣新竹地方法院
中華民國111年8月17日裁定（111年度聲字第879號），提起抗告
，本院裁定如下：
    主  文
抗告駁回。  
    理  由
一、原裁定意旨略以：本件抗告人即受刑人李立森因違反藥事法
    案件，經原審法院於民國109年9月15日指定保證金3萬元，
    由具保人李立存繳納保證金後釋放受刑人。嗣受刑人經判決
    確定後，由臺灣新竹地方檢察署（下稱新竹地檢署）通知到
    案執行，惟傳、拘無著等情，有原審法院受訴訟案款通知（
    繳納保證金通知單）、國庫存款收款書、受刑人及具保人之
    戶役政連結作業系統、新竹地檢署執行傳票送達證書、新竹
    地檢署111年6月27日竹檢介執憲111執2281字第1119023493
    號追保函暨送達證書、拘票及報告書及本院被告前案紀錄表
    在卷可稽。且受刑人目前未在監在押，亦有受刑人之在監在
    押記錄表附卷為憑，足認受刑人確已逃匿，是聲請人據此聲
    請沒入具保人所繳納之保證金3萬元及實收利息，核無不合
    ，應予准許等語。
二、抗告意旨略以：抗告人應於111年7月14日執行，惟於執行前
    7月10日許，受刑人之鄰友等人相繼確診，抗告人居家隔離
    ，於7月12日檢驗陽性反應，7月14日抗告人入監恐有生命危
    險之虞，故聲請暫緩執行，7月27日也有提出聲請暫緩執行
    ，於8月4日打疫苗，另於9月12日打完疫苗後，為防止傳染
    ，再次聲請暫緩執行云云。
三、按具保之被告逃匿者，應命具保人繳納指定之保證金額，並
    沒入之；不繳納者，強制執行；保證金已繳納者，沒入之；
    依第118條規定沒入保證金時，實收利息併沒入之；又前開
    沒入保證金，以法院之裁定行之，刑事訴訟法第118條第1項
    、第119條之1第2項、第121條第1項定有明文。
四、經查：　
　㈠抗告人因違反藥事法案件，經原審法院指定保證金3萬元，並
    由具保人出具現金保證後，於109年9月15日釋放抗告人，該
    案經原審法院以109年度訴字第771號就得易服社會勞動之有
    期徒刑部分判處應執行有期徒刑2年6月；就得易科罰金之有
    期徒刑部分判處應執行有期徒刑8月，被告提起上訴，經本
    院以110年度上訴第3388號判決上訴駁回，並經最高法院於1
    11年5月31日以111年度台上字第2370號判決駁回上訴確定等
    情，有上開法院案號刑事判決書、原審法院受訴訟案款通知
    （繳納保證金通知單）、國庫存款收款書、本院被告前案紀
    錄表在卷可稽（111年度聲字第879號卷〈下稱原審卷〉第9至5
    2頁，本院卷第49至51頁）。嗣由新竹地檢署檢察官指揮執
    行，並於111年6月24日送達執行傳票至抗告人先前陳報位於
    「新竹縣○○鄉○○路○段000號」住所，通知其應於同年7月14
    日下午1時50分到案執行，因未獲會晤本人而由同居人收受
    。亦同時對具保人李立存按址送達追保公函乙件，通知具保
    人應通知或帶同抗告人於上揭指定時間到案執行，並由具保
    人親自收執。嗣屆期抗告人並未到案執行，復經新竹地檢署
    檢察官命司法警察依上址前往執行拘提，亦均拘提未果等情
    ，有新竹地檢署執行傳票送達證書、新竹地檢署命具保人帶
    同被告到庭函文、追保函送達證書、具保人及被告2人之個
    人戶籍資料（完整姓名）查詢結果、新竹地檢署檢察官111
    年執字第1262號拘票暨拘提報告書、照片黏貼紀錄表（原審
    卷第53至58、63至66頁）在卷可憑。原審法院於111年8月5
    日查閱抗告人之前案紀錄，抗告人亦無因另案在監、所執行
    、羈押或入出境之情形，有在監在押紀錄表、入出境資訊查
    詢結果在卷可稽（原審卷第69至73頁）。依上，原審因認受
    刑人業已逃匿，於111年8月17日裁定沒入上開保證金及實收
    利息，經核於法並無違誤。
　㈡抗告人雖提出國立臺灣大學醫學院附設醫院新竹分院111年7
    月26日診斷證明書、天主教仁慈醫療財團法人仁慈醫院111
    年8月4日乙種診斷證明書、仁慈醫院開立藥袋封面以證明抗
    告人因有與新冠肺炎確診者密切接觸而確診，為防止生命危
    險及傳染而欲暫緩執行等語置辯。然觀諸前揭診斷證明書係
    為111年7月26日及8月4日之證明，另前揭臺灣大學醫學院診
    斷證明書僅記載病名為「支氣管炎、咳嗽」、醫師囑言「宜
    門診繼續追蹤治療」；前揭仁慈醫院診斷證明書僅記載病名
    為「過敏性蕁麻疹」、醫師囑言「宜休養1日」，均無法查
    知抗告人實際身體健康狀態以資判斷於檢察官通知到案執行
    之時間是否為無法執行之狀況。再抗告人縱有遞狀聲請停止
    執行，然抗告人在未獲檢察官同意暫緩執行之前，仍應到案
    執行，縱然移居他處，亦應委由親屬或他人適時向檢察官陳
    報其現居地或可聯繫之方式，而非傳拘無著、行蹤不明；況
    抗告人於新竹縣○○鄉○○村00鄰○○路○段000號居所，司法警察
    前往拘提無法得遇抗告人，亦無法由現居住於上址之親屬查
    得抗告人現所在地，要難排除抗告人是否有意規避執行之可
    能，是抗告意旨所提之事證，尚難執以憑認抗告人有何不可
    抗力之事由而有不能執行之情事。從而，抗告人未於檢察官
    指定之日期前往新竹地檢署報到，復經檢察官命警拘提無著
    ，顯已逃匿，原審因依檢察官之聲請，裁定沒入具保人繳納
    之上開保證金及實收利息，經核並無不合。抗告意旨所執前
    詞，指摘原裁定不當，為無理由，應予駁回。
據上論斷，應依刑事訴訟法第412條，裁定如主文。　
中　　華　　民　　國　　111 　年　　9 　　月　　28　　日
                  刑事第二十二庭審判長法　官  蔡廣昇
                                      法　官  汪怡君
                                      法　官  許文章
以上正本證明與原本無異。
不得再抗告。
                                      書記官  陳盈芝
中　　華　　民　　國　　111 　年　　9 　　月　　28　　日